# 收益凭证产品

提问人：stoneinsea 时间：2019-01-04 18:08:23
请教老师：企业购买券商发行的收益凭证产品，固定收益的，半年期，在持有至到期投资核算、报表项目列报为其他流动资产是否合适，谢谢！

回答人：chenyiwei
如保本保收益，但无活跃市场的，则不属于 “持有至到期投资” 而属于“贷款和应收款项”类别。报表上列报为其他流动资产。

提问人：stoneinsea 时间：2019-01-07 10:56:16
陈版您好，可以划分为按照成本法计量的 “可供出售金融资产” 吧，该产品在持有期间不能赎回也不能转让，到期一次还本付息

回答人：chenyiwei
也可以。